# 外包给第三方售后服务费如何入账

提问人：jino 时间：2017-10-20 10:59:32
@chenyiwei 陈老师，求教您一个问题： 我司是一个设备制造销售的公司，公司与客户签订的合同有1-3年的质保期，但销售有些是通过第三方公司联系完成的，公司就将设备售后维护外包给第三方公司，维保合同约定按照客户要求进行，合同期限同客户质保期限，但公司仍需对第三方公司无法解决的问题给予支援。 问题如下： 这些与第三方公司签订的合同金额是否可以直接计入主营业务成本，是否需要预提，还是在实际发生时计提？

回答人：chenyiwei
这种委托外部的质保，与企业自行实施的质保是同样的处理原则。如果与第三方服务商之间的约定是支付固定金额，则在支付业务成立时确认销售费用和其他应付款；如果第三方服务商可按实际发生的维修成本与本企业结算，则本企业在这种情况下应依据此类支出的最佳估计数确认销售费用和预计负债。

提问人：zhs7403 时间：2017-10-22 08:02:01
新准则下是否应冲减收入而不是计入销售费用？

回答人：chenyiwei
不是冲减收入，因为这是支付给第三方而不是客户的，且对应于明确可识别的服务，属于接受外部服务的对价款。